Analyse von Kooperationstrategien mit Spieltheorie and Simulation
========================================================================
Antworten auf Strategien für Herausforderungen 1: Noisy Prisoners' Dilemma
========================================================================

**Team-Name:** Euer Team Name

**Team:**
  1. Name des ersten Teammitglieds, Email
  2. Name des zweiten Teammitglieds, Email
  

**Abgabe:** Tragt eure Lösungen und Beschreibungen ein, speichert diese Datei unter den Dateinamen "coop1_answerstrats Name eures Teams.Rmd" und sendet sie gemäß des in der Aufgabenstellung genannten Zeitplans per Email an martin.kies@uni-ulm.de mit CC an sebastian.kranz@uni-ulm.de

Szenario 1: Baseline
-------------------------------------------------------------------

### R-Code eurer Strategie
```{r answer_strats_scen1, eval=FALSE}


```

```{r answer_for_scen1, eval=FALSE}
#
answer.for = list(
  # Strategien, gegen die Ihr eine Antwort entwickeln müsst 
   "Strategie 1" = "Name eurer Antwortstrategie"  
  ,"Strategie 2" = "Name eurer Antwortstrategie"  
  
  # Wählt aus den verbleibenden Strategien zwei Strategien aus,
  # für die ihr eine Antwortstrategien definiert
  ,"Strategie 3" = "Name eurer Antwortstrategie"  
)

```

### Beschreibung eurer Antwortstrategie

Beschreibt hier bitte eure Antwortstrategien. Was ist die Grundidee? Wie seid Ihr vorgegangen um beste Antwort Strategien zu entwickeln und zu optimieren?


Szenario 2: High err.D.prob
-------------------------------------------------------------------

### R-Code eurer Strategie
```{r strat_scen2, eval=FALSE}
# Bitte ändert nicht die Zeile oberhalb! 
# Fügt in diesen Codeblock bitte den R Code eurer Strategie ein.
# Diese Kommentarzeilen könnt Ihr danach löschen


```
### Beschreibung eurer Strategie und Vergleich zum Baseline-Szenario

Beschreibt hier bitte eure Strategie. Stellt insbesondere dar, wie und warum ihr die Strategie im Vergleich zum Baseline Szenario verändert habt.


Szenario 3: err.C.prob
-------------------------------------------------------------------

### R-Code eurer Strategie
```{r strat_scen3, eval=FALSE}
# Bitte ändert nicht die Zeile oberhalb! 
# Fügt in diesen Codeblock bitte den R Code eurer Strategie ein.
# Diese Kommentarzeilen könnt Ihr danach löschen


```
### Beschreibung eurer Strategie und Vergleich zum Baseline-Szenario

Beschreibt hier bitte eure Strategie. Stellt insbesondere dar, wie und warum ihr die Strategie im Vergleich zum Baseline Szenario verändert habt.


Szenario 4: Low $\delta$
-------------------------------------------------------------------

### R-Code eurer Strategie
```{r strat_scen4, eval=FALSE}
# Bitte ändert nicht die Zeile oberhalb! 
# Fügt in diesen Codeblock bitte den R Code eurer Strategie ein.
# Diese Kommentarzeilen könnt Ihr danach löschen


```
### Beschreibung eurer Strategie und Vergleich zum Baseline-Szenario

Beschreibt hier bitte eure Strategie. Stellt insbesondere dar, wie und warum ihr die Strategie im Vergleich zum Baseline Szenario verändert habt.


