Analyse von Kooperation mit Spieltheorie and Simulation
========================================================================
Strategies für Herausforderungen 1: Noisy Prisoners' Dilemma
========================================================================

**Team-Name:** Euer Team Name

**Team:**
  1. Name des ersten Teammitglieds, Email
  2. Name des zweiten Teammitglieds, Email
  

**Abgabe:** Tragt eure Lösungen und Beschreibungen ein, speichert diese Datei unter den Dateinamen "coop1 Name eures Teams.Rmd" und sendet sie bis spätestens zum **??** per Email an martin.kies@uni-ulm.de mit CC an sebastian.kranz@uni-ulm.de

Szenario 1: Baseline
-------------------------------------------------------------------

### R-Code eurer Strategie
```{r strat_scen1, eval=FALSE}
# Bitte ändert nicht die Zeile oberhalb! 
# Fügt in diesen Codeblock bitte den R Code eurer Strategie ein.
# Diese Kommentarzeilen könnt Ihr danach löschen


```
### Beschreibung eurer Strategie

Beschreibt hier bitte eure Strategie. Was ist die Grundidee? Wie seid Ihr vorgegangen um die Strategie zu entwickeln und zu optimieren?


Szenario 2: High err.D.prob
-------------------------------------------------------------------

### R-Code eurer Strategie
```{r strat_scen2, eval=FALSE}
# Bitte ändert nicht die Zeile oberhalb! 
# Fügt in diesen Codeblock bitte den R Code eurer Strategie ein.
# Diese Kommentarzeilen könnt Ihr danach löschen


```
### Beschreibung eurer Strategie und Vergleich zum Baseline-Szenario

Beschreibt hier bitte eure Strategie. Stellt insbesondere dar, wie und warum ihr die Strategie im Vergleich zum Baseline Szenario verändert habt.


Szenario 3: err.C.prob
-------------------------------------------------------------------

### R-Code eurer Strategie
```{r strat_scen3, eval=FALSE}
# Bitte ändert nicht die Zeile oberhalb! 
# Fügt in diesen Codeblock bitte den R Code eurer Strategie ein.
# Diese Kommentarzeilen könnt Ihr danach löschen


```
### Beschreibung eurer Strategie und Vergleich zum Baseline-Szenario

Beschreibt hier bitte eure Strategie. Stellt insbesondere dar, wie und warum ihr die Strategie im Vergleich zum Baseline Szenario verändert habt.


Szenario 4: Low $\delta$
-------------------------------------------------------------------

### R-Code eurer Strategie
```{r strat_scen4, eval=FALSE}
# Bitte ändert nicht die Zeile oberhalb! 
# Fügt in diesen Codeblock bitte den R Code eurer Strategie ein.
# Diese Kommentarzeilen könnt Ihr danach löschen


```
### Beschreibung eurer Strategie und Vergleich zum Baseline-Szenario

Beschreibt hier bitte eure Strategie. Stellt insbesondere dar, wie und warum ihr die Strategie im Vergleich zum Baseline Szenario verändert habt.


Szenario 5: High $\delta$
-------------------------------------------------------------------

### R-Code eurer Strategie
```{r strat_scen5, eval=FALSE}
# Bitte ändert nicht die Zeile oberhalb! 
# Fügt in diesen Codeblock bitte den R Code eurer Strategie ein.
# Diese Kommentarzeilen könnt Ihr danach löschen


```
### Beschreibung eurer Strategie und Vergleich zum Baseline-Szenario

Beschreibt hier bitte eure Strategie. Stellt insbesondere dar, wie und warum ihr die Strategie im Vergleich zum Baseline Szenario verändert habt.



