Analyse von Kooperationstrategien mit Spieltheorie and Simulation
========================================================================
Antworten auf Strategien fuer Herausforderungen 2
========================================================================

**Team-Name:** {{team_name}}

**Team:**
  1. Name des ersten Teammitglieds, Email
  2. Name des zweiten Teammitglieds, Email
  

**Abgabe:** Tragt eure Loesungen und Beschreibungen ein, speichert diese Datei unter den Dateinamen "coop2_answerstrats Name eures Teams.Rmd" und sendet sie gemaess des in der Vorlesung genannten Zeitplans per Email an martin.kies@uni-ulm.de mit CC an sebastian.kranz@uni-ulm.de

Szenario 1:
-------------------------------------------------------------------

### R-Code eurer Antwortstrategien
```{r answer_strats_scen1, eval=FALSE}
# Fuegt hier eure Antwortstrategien ein


```


```{r answer_for_scen1, eval=FALSE}
# Passt bitte die Liste unten an
answer.for = list(
  {{answer_for_1}}
)

```

### Beschreibung eurer Antwortstrategie

Beschreibt hier bitte eure Antwortstrategien. Was ist die Grundidee? Wie seid Ihr vorgegangen um beste Antwort Strategien zu entwickeln und zu optimieren?


Szenario 2:
-------------------------------------------------------------------

### R-Code eurer Antwortstrategien
```{r answer_strats_scen2, eval=FALSE}
# Fuegt hier eure Antwortstrategien ein


```


```{r answer_for_scen2, eval=FALSE}
# Passt bitte die Liste unten an
answer.for = list(
  {{answer_for_2}}
)

```

### Beschreibung eurer Antwortstrategie

Beschreibt hier bitte eure Antwortstrategien. Was ist die Grundidee? Wie seid Ihr vorgegangen um beste Antwort Strategien zu entwickeln und zu optimieren?


Szenario 3:
-------------------------------------------------------------------

Ihr koennt freiwillig fuer dieses Szenario Antwortstrategien entwickeln.

### R-Code eurer Antwortstrategien
```{r answer_strats_scen3, eval=FALSE}
# Fuegt hier eure Antwortstrategien ein


```


```{r answer_for_scen3, eval=FALSE}
# Passt bitte die Liste unten an
answer.for = list(
  {{answer_for_3}}
)

```

### Optionale Beschreibung eurer Antwortstrategien

 
